---
title: "Simulation mit gesuchtem Target Estimand"
author: "Robin Denz"
date: "2024-09-18"
output: html_document
---

```{r setup, include=FALSE}
knitr::opts_chunk$set(echo=TRUE)

library(simDAG)
library(survival)
library(foreach)
library(parallel)
library(doSNOW)
library(doRNG)
library(ggplot2)
library(fastmatch)
library(data.table)
library(dplyr)
library(devtools)
library(adjustedCurves)

load_all()
```

# Vorbemerkungen

Zuvor habe ich nur die Hazard-Ratios betrachtet. Unser Target Estimand bezieht sich aber nicht auf diese, sondern auf die tatsächlichen zeitabhängigen RR und die Interaktion der Impfwirksamkeiten. Im Anschluss wird daher die Simulation von oben teilweise wiederholt. Es werden die selben Szenarien betrachtet, wobei die Schätzung aber immer nur mit dem Matching durchgeführt wird (da mit dem reinen Cox-Modell nicht möglich).

Betrachtet werden hier die gleichen Szenarien wie in dem anderen Dokument. Es werden weiterhin künstliche und damit unrealistische Beispiele verwendet um die Funktionsweise der Methodik zu prüfen.

# Definition Target Estimand

Der Target Estimand ist hier definiert als:

$$\Psi(t) = \frac{\theta_{1}(t)}{\theta_{0}(t)},$$

mit:

$$\theta_h(t) = 1 - RR_h(t),$$

wobei der index $h$ die MAC Gruppenzugehörigkeit angibt mit 0 = non-mac und 1 = mac. Dabei gilt:

$$RR_h(t) = \frac{P(Y^{A = 1}|H = h)}{P(Y^{A = 0}|H = h)},$$

wobei $Y^{A=1}$ das Outcome angibt, welches wir beobachten würden wenn die Impfung $A$ auf den Wert 1 (geimpft) gesetzt werden würde, und $Y^{A=0}$ das entsprechende Outcome für die selbe Person wenn die Impfung auf 0 (ungeimpft) gesetzt werden würde. Der Target Estimand ist hier nur bezogen auf Personen die sich tatsächlich impfen lassen und entspricht damit dem *Average Treatment Effect on the Treated* (ATT).

Die hier verwendete Definition entspricht nicht exakt dem Target Estimand den wir in der tatsächlichen Studie verwenden wollen, aber sie ist sehr nah dran. Es fehlt lediglich die Adjustierung für Alter und Geschlecht. Diese wird hier aus Gründen der Einfachheit rausgelassen.

# Bestimmung des wahren Target Estimands

Die wahren HR sind zwar bekannt, der wahre Target Estimand allerdings nicht direkt. Um diesen zu bestimmen wird ein simulationsverfahren verwendet. Dazu wird zunächst eine modifizierte Version des DAGs erstellt, bei welcher das wahre outcome und ein hypothetisches Outcome simultan simuliert werden. Dazu habe ich neben der korrekten `node()` Definition für die Influenza eine Kopie dieser Definition ebenfalls zum DAG hinzugefügt, mit dem einzigen Unterschied das bei der Kopie die komplette Simulation so abläuft, als wären alle Personen dauerhaft ungeimpft. So erhalten wir für alle Personen das Outcome unter dem beobachtbaren Datengenerierungsprozess und das Outcome unter $A = 0$. Da uns nur der ATT (also der Average treatment effect bei tatsächlich geimpften) interessiert, reicht dies aus um den kontrafaktischen Vergleich zu machen.

Von dem generierten Datensatz werden nur Personen genommen die im Verlauf geimpft wurden. Diese gehen jeweils zweimal in den neuen Datensatz ein, einmal als ungeimpft und einmal als geimpft mit dem entsprechend simulierten Outcome. Der Target Estimand wird dann schlicht über einen Kaplan-Meier Schätzer berechnet, in dem nach der Interaktion zwischen MAC und Impfung stratifiziert wird. Dieses Vorgehen wird oft wiederholt, die mittleren Schätzungen werden als "wahrere target estimand" verwendet.

```{r}
## estimate the true estimand under intervention on vacc
sim_true_estimand <- function(modified_dag, n_sim, n_repeats, max_t, n_cores,
                              seed=runif(1), t) {

  # parallel processing
  cl <- makeCluster(n_cores, outfile="")
  doSNOW::registerDoSNOW(cl)
  pckgs <- c("data.table", "simDAG", "survival", "MatchTD", "adjustedCurves")
  glob_funs <- ls(envir=.GlobalEnv)[sapply(ls(envir=.GlobalEnv), function(obj)
    "function"==class(eval(parse(text=obj)))[1])]

  # add progress bar
  pb <- txtProgressBar(max=n_repeats, style=3)
  progress <- function(n) setTxtProgressBar(pb, n)
  opts <- list(progress=progress)

  # start simulation
  set.seed(seed)
  out_final <- foreach::foreach(i=seq_len(n_repeats), .packages=pckgs,
                          .export=glob_funs, .options.snow=opts) %dorng% {
    
    # simulate data from modified DAG
    sim_true <- sim_discrete_time(dag=modified_dag, n_sim=n_sim, max_t=max_t)

    # put together counterfactual data
    d_influ <- get_event_times(sim_true, "influenza")
    d_influ_2 <- get_event_times(sim_true, "influenza_2")

    d1 <- get_data_01(sim_true, d_influ)
    d0 <- get_data_01(sim_true, d_influ_2)

    d0$.treat <- FALSE
    d1$.treat <- TRUE
    d_target <- rbind(d0, d1)
    
    d_target[, interact := factor(interaction(.treat, mac))]
    
    km <- adjustedsurv(data=d_target,
                       variable="interact",
                       ev_time="event_time",
                       event="status",
                       method="km",
                       times=t)

    # p_vacc_mac
    p_00 <- 1 - km$adj$surv[km$adj$group=="FALSE.FALSE"]
    p_11 <- 1 - km$adj$surv[km$adj$group=="TRUE.TRUE"]
    p_01 <- 1 - km$adj$surv[km$adj$group=="FALSE.TRUE"]
    p_10 <- 1 - km$adj$surv[km$adj$group=="TRUE.FALSE"]

    rr_mac <- p_11 / p_01
    rr_nonmac <- p_10 / p_00

    out_i <- data.table(rr_mac=rr_mac,
                        rr_nonmac=rr_nonmac,
                        interact=(1 - rr_mac) / (1 - rr_nonmac))
    out_i
  }
  close(pb)
  stopCluster(cl)

  return(rbindlist(out_final))
}

## creates a dataset containing only the vaccinated people who fufilled the
## inclusion criteria at vaccination + their time to event from vaccination
get_data_01 <- function(sim, d_influ) {
  
  # keep all vaccinated individuals
  d1 <- subset(sim$data, vacc_event==TRUE)
  d1 <- d1[, c(".id", "mac", "vacc_time"), with=FALSE]
  colnames(d1) <- c(".id", "mac", ".treat_time")
  d1$.id_new <- d1$.id

  # keep only those who fit inclusion criteria at vaccination
  d1 <- MatchTD:::add_previous_event_time(d1, d_influ, id=".id", time=".time",
                                duration=20, name="prev_influenza",
                                include_same_t=FALSE)
  d1 <- subset(d1, !prev_influenza)

  # add information on next influenza time
  d1 <- MatchTD:::add_next_event_time(d1, d_influ, id=".id", time=".time",
                                      include_same_t=TRUE)

  # get event time and status
  d1[, event_time := (.next_event_time - .treat_time) + 1]
  d1[, status := !is.na(event_time)]
  d1[is.na(event_time), event_time := (365 - .treat_time) + 1]
  d1 <- d1[, c(".id", "mac", "event_time", "status"), with=FALSE]
  
  return(d1)
}

## estimate real target estimand using time-dependent matching
sim_matching <- function(dag, n_sim, n_repeats, max_t, n_cores, seed=runif(1),
                         td_variables=NULL, form_cox, t, baseline_vars=c("mac"),
                         adjust_method="g_cox", full_matching=FALSE,
                         durations=NULL, match_vars, reference=NULL, ...) {

  # parallel processing
  cl <- makeCluster(n_cores, outfile="")
  doSNOW::registerDoSNOW(cl)
  pckgs <- c("data.table", "simDAG", "survival", "MatchTD", "adjustedCurves")
  glob_funs <- ls(envir=.GlobalEnv)[sapply(ls(envir=.GlobalEnv), function(obj)
    "function"==class(eval(parse(text=obj)))[1])]

  # add progress bar
  pb <- txtProgressBar(max=n_repeats, style=3)
  progress <- function(n) setTxtProgressBar(pb, n)
  opts <- list(progress=progress)

  # start simulation
  set.seed(seed)
  out_final <- foreach::foreach(i=seq_len(n_repeats), .packages=pckgs,
                          .export=glob_funs, .options.snow=opts) %dorng% {

    # generate the data
    sim <- sim_discrete_time(dag, n_sim=n_sim, max_t=max_t)

    #### time-dependent matching based estimates ####

    # extract required data
    d_input <- get_data_for_match_td(sim=sim,
                                     treat="vacc",
                                     event="influenza",
                                     baseline_vars=baseline_vars,
                                     td_vars=td_variables,
                                     durations=durations,
                                     max_t=max_t,
                                     all_in_one=FALSE)
    # perform the matching
    d_match <- match_td.fit(id=".id",
                            time=".time",
                            d_treat=d_input$d_treat,
                            d_event=d_input$d_event,
                            d_covars=d_input$d_covars,
                            keep_all_columns=TRUE,
                            match_vars=match_vars,
                            ...)
    
    # increase even_time by 1
    # NOTE: consider this: an event happens at the same day as the vaccination
    #       since the event is dependent on the vaccination at the same day,
    #       this should count towards the hazard. By adding 1 this happens.
    d_match[, event_time := event_time + 1]
    
    # get target estimand
    out_i <- estimate_target(d_match=d_match,
                             form_cox=form_cox,
                             t=t,
                             method=adjust_method,
                             reference=reference)

    out_i
  }
  close(pb)
  stopCluster(cl)

  return(rbindlist(out_final))
}

## extract all unique event times from a simDT object
get_event_times <- function(sim, name) {

  ldat <- sim$tte_past_events[[name]]
  out <- vector(mode="list", length=length(ldat))
  for (i in seq_len(length(ldat))) {
    if (length(ldat[[i]]) > 0) {
      out[[i]] <- data.table(.id=ldat[[i]], .time=i)
    }
  }
  d_prev <- rbindlist(out)
  setkeyv(d_prev, c(".id", ".time"))

  return(d_prev)
}

## using matched data, get target estimand
estimate_target <- function(d_match, form_cox, t, method="g_cox",
                            reference=NULL) {
  
  # create interaction
  d_match[, interact := factor(interaction(.treat, mac))]
  
  if (method=="g_cox") {
    # fit cox model
    formula <- stats::as.formula(form_cox)
    mod <- coxph(formula=formula, data=d_match, x=TRUE)
  
    # estimate (adjusted) survival probability at t
    surv <- adjustedsurv(data=d_match,
                         variable="interact",
                         ev_time="event_time",
                         event="status",
                         method="direct",
                         times=t,
                         outcome_model=mod)
      
  } else if (method=="g_aalen") {
    # fit aalen additive hazards model
    formula <- stats::as.formula(form_cox)
    mod <- aalen(formula, data=d_match)
    
    # estimate (adjusted) survival probability at t
    surv <- adjustedsurv(data=d_match,
                         variable="interact",
                         ev_time="event_time",
                         event="status",
                         method="direct",
                         times=t,
                         outcome_model=mod)
  } else if (method=="iptw") {
    surv <- adjustedsurv(data=d_match,
                         variable="interact",
                         ev_time="event_time",
                         event="status",
                         method="iptw_km",
                         times=t,
                         treatment_model=interact ~ meds,
                         estimand="ATE")
  } else if (method=="strat_amato") {
    
    if (is.null(reference)) {
      reference <- d_match
    }
    
    surv <- adjustedsurv(data=d_match,
                         variable="interact",
                         ev_time="event_time",
                         event="status",
                         method="strat_amato",
                         times=t,
                         adjust_vars=c("meds"),
                         reference=reference
                         #reference=subset(d_match, .treat==TRUE)
                         )
  } else if (method=="km") {
    surv <- adjustedsurv(data=d_match,
                         variable="interact",
                         ev_time="event_time",
                         event="status",
                         method="km",
                         times=t)
  }
  
  # transform to target estimand
  out <- get_target_from_surv(surv)
  
  return(out)
}

## extract specific target estimates from output of adjustedsurv()
get_target_from_surv <- function(surv) {
  p_00 <- 1 - surv$adj$surv[surv$adj$group=="FALSE.FALSE"]
  p_11 <- 1 - surv$adj$surv[surv$adj$group=="TRUE.TRUE"]
  p_01 <- 1 - surv$adj$surv[surv$adj$group=="FALSE.TRUE"]
  p_10 <- 1 - surv$adj$surv[surv$adj$group=="TRUE.FALSE"]

  out <- data.table(rr_mac=p_11 / p_01,
                    rr_nonmac=p_10 / p_00)
  out[, interact := (1 - rr_mac) / (1 - rr_nonmac)]
  return(out)
}

## plot bias of the target estimands
plot_bias_target <- function(sim1, true_rr_mac, true_rr_nonmac,
                             true_interact) {
  
  true_rr <- data.table(variable=c("rr_mac", "rr_nonmac", "interact"),
                      true_val=c(true_rr_mac, true_rr_nonmac,
                                 true_interact))

  plotdata <- suppressWarnings(melt(sim1))
  plotdata <- merge(plotdata, true_rr, by="variable")
  plotdata[, bias := value - true_val]

  ggplot(plotdata, aes(x=variable, y=bias, fill=variable)) +
    geom_boxplot() +
    geom_hline(yintercept=0, linetype="dashed") +
    theme_bw() +
    theme(legend.position="none")
}

## convenience function to get data for match_td() function from simDT object
get_data_for_match_td <- function(sim, treat="vacc", event="influenza",
                                  baseline_vars="mac", td_vars=NULL,
                                  durations=NULL, dur_event=20, dur_treat=Inf,
                                  max_t=365, all_in_one=TRUE) {
  
  # time-dependent variables info
  if (!is.null(td_vars)) {
    dlist <- vector(mode="list", length=length(td_vars))
    for (i in seq_len(length(td_vars))) {
      dlist[[i]] <- get_event_times(sim, td_vars[i])
    }
    names(dlist) <- td_vars
  } else {
    dlist <- list()
    durations <- numeric(0)
  }
  
  # treatment times
  d_treat <- get_event_times(sim, treat)
  
  if (all_in_one) {
    dlist[[treat]] <- d_treat
    durations <- c(durations, dur_treat)
  }
  
  # outcome times
  d_event <- get_event_times(sim, event)
  
  if (all_in_one) {
    dlist[[event]] <- d_event
    durations <- c(durations, 1)
  }
  
  # times at which persons should be included
  d_event2 <- copy(d_event)
  d_event2[, .time := .time + 1]
  dlist[["inclusion"]] <- d_event2
  durations <- c(durations, dur_event-1)
  
  # baseline info
  d_baseline <- sim$data[, c(".id", baseline_vars), with=FALSE]
  
  # transform to start-stop format
  data <- MatchTD:::list2start_stop(dlist, n=nrow(d_baseline), max_t=max_t,
                                   durations=durations)
  data[, inclusion := !inclusion]
  
  # add baseline info
  data <- merge(data, d_baseline, by=".id", all.x=TRUE)
  
  if (all_in_one) {
    return(data)
  } else {
    data <- data[inclusion==TRUE]
    data[, inclusion := NULL]
    
    out <- list(d_treat=d_treat,
                d_event=d_event,
                d_covars=data)
    return(out)
  }
}
```

# Kein Confounding

```{r}
prob_influ <- function(data, base_p, rr_mac, rr_vacc_mac, rr_vacc_nonmac) {
  base_p * rr_mac^(data$mac) * rr_vacc_mac^(data$mac & data$vacc_event) *
    rr_vacc_nonmac^(data$vacc_event & !data$mac)
}

dag <- empty_dag() +
  node("mac", type="rbernoulli", p=0.2) +
  node_td("vacc", type="time_to_event", prob_fun=0.001,
          event_duration=Inf) +
  node_td("influenza", type="time_to_event", prob_fun=prob_influ,
          event_duration=20, parents=c("mac", "vacc_event"),
          base_p=0.01, rr_mac=1.5, rr_vacc_mac=0.8, rr_vacc_nonmac=0.5)
plot(dag)
summary(dag)
```

## Target Estimand

Zunächst wird der wahre target estimand bestimmt:

```{r}
prob_influ_2 <- function(data, base_p, rr_mac) {
  p <- base_p * rr_mac^(data$mac)
  fifelse(!data$vacc_event, as.numeric(data$influenza_event),
          fifelse(data$vacc_event &
                  (data$vacc_time - data$influenza_time) > 0, 1, p, na=p))
}

modified_dag <- empty_dag() +
  node("mac", type="rbernoulli", p=0.2) +
  node_td("vacc", type="time_to_event", prob_fun=0.001,
          event_duration=Inf) +
  node_td("influenza", type="time_to_event", prob_fun=prob_influ,
          event_duration=20, parents=c("mac", "vacc_event"),
          base_p=0.01, rr_mac=1.5, rr_vacc_mac=0.8, rr_vacc_nonmac=0.5) +
  node_td("influenza_2", type="time_to_event", prob_fun=prob_influ_2,
          event_duration=20, parents=c("mac", "vacc_event", "vacc_time",
                                       "influenza_event", "influenza_time"),
          base_p=0.01, rr_mac=1.5)

true_target <- sim_true_estimand(modified_dag, n_sim=50000, n_repeats=500,
                                 max_t=365, n_cores=8, seed=443, t=100)

true_rr_mac <- mean(true_target$rr_mac)
true_rr_nonmac <- mean(true_target$rr_nonmac)
true_interact <- mean(true_target$interact)

cat("True RR Mac: ", true_rr_mac, "\n")
cat("True RR Non-Mac: ", true_rr_nonmac, "\n")
cat("True Interaction: ", true_interact, "\n")
```

Hier zeigt sich direkt, dass die zeitabhängigen RR nicht den Hazard-Ratios entsprechen die reingesteckt wurden. Das ergibt Sinn, da bei einem konstanten HR sich die Survival Kurven über die Zeit annähern und damit unterschiedliche RR je nach $t$ haben.

## Beispiel

```{r}
# simulate data
set.seed(32457)
sim <- sim_discrete_time(dag, n_sim=100000, max_t=365)

d_input <- get_data_for_match_td(sim, all_in_one=FALSE)

d_match <- match_td.fit(id=".id",
                        time=".time",
                        d_treat=d_input$d_treat,
                        d_covars=d_input$d_covars,
                        d_event=d_input$d_event,
                        verbose=FALSE,
                        match_vars="mac")
d_match[, event_time := event_time + 1]

out <- estimate_target(d_match=d_match, t=100,
                       form_cox=Surv(event_time, status) ~ interact)
head(out)
```

## Monte-Carlo Simulation

```{r}
sim1 <- sim_matching(
  dag=dag,
  n_sim=5000,
  n_repeats=500,
  max_t=365,
  n_cores=8,
  seed=23452345,
  td_variables=NULL,
  form_cox="Surv(event_time, status) ~ interact",
  t=100,
  match_vars="mac"
)

plot_bias_target(sim1,
                 true_rr_mac=true_rr_mac,
                 true_rr_nonmac=true_rr_nonmac,
                 true_interact=true_interact)
```


# Time-Fixed Confounder

```{r}
prob_influ <- function(data, base_p, rr_mac, rr_vacc_mac, rr_vacc_nonmac,
                       rr_sex) {
  base_p * rr_mac^(data$mac) * rr_vacc_mac^(data$mac & data$vacc_event) *
    rr_vacc_nonmac^(data$vacc_event & !data$mac) * rr_sex^(data$sex)
}

prob_vacc <- function(data, base_p, rr_sex) {
  base_p * rr_sex^(data$sex)
}

dag <- empty_dag() +
  node("mac", type="rbernoulli", p=0.2) +
  node("sex", type="rbernoulli", p=0.5) +
  node_td("vacc", type="time_to_event", prob_fun=prob_vacc,
          event_duration=Inf, parents="sex", base_p=0.0005,
          rr_sex=5) +
  node_td("influenza", type="time_to_event", prob_fun=prob_influ,
          event_duration=20, parents=c("mac", "vacc_event", "sex"),
          base_p=0.001, rr_mac=1.5, rr_vacc_mac=0.8, rr_vacc_nonmac=0.5,
          rr_sex=4)

plot(dag)
summary(dag)
```

## Target Estimand

```{r}
prob_influ_2 <- function(data, base_p, rr_mac, rr_sex) {
  p <- base_p * rr_mac^(data$mac) * rr_sex^(data$sex)
  fifelse(!data$vacc_event, as.numeric(data$influenza_event),
          fifelse(data$vacc_event &
                  (data$vacc_time - data$influenza_time) > 0, 1, p, na=p))
}

modified_dag <- empty_dag() +
  node("mac", type="rbernoulli", p=0.2) +
  node("sex", type="rbernoulli", p=0.5) +
  node_td("vacc", type="time_to_event", prob_fun=prob_vacc,
          event_duration=Inf, parents="sex", base_p=0.0005,
          rr_sex=5) +
  node_td("influenza", type="time_to_event", prob_fun=prob_influ,
          event_duration=20, parents=c("mac", "vacc_event", "sex"),
          base_p=0.001, rr_mac=1.5, rr_vacc_mac=0.8, rr_vacc_nonmac=0.5,
          rr_sex=4) +
  node_td("influenza_2", type="time_to_event", prob_fun=prob_influ_2,
          event_duration=20, parents=c("mac", "sex", "vacc_event",
                                       "vacc_time", "influenza_event",
                                       "influenza_time"),
          base_p=0.001, rr_mac=1.5, rr_sex=4)

true_target <- sim_true_estimand(modified_dag, n_sim=50000, n_repeats=500,
                                 max_t=365, n_cores=7, seed=443, t=100)

true_rr_mac <- mean(true_target$rr_mac)
true_rr_nonmac <- mean(true_target$rr_nonmac)
true_interact <- mean(true_target$interact)

cat("True RR Mac: ", true_rr_mac, "\n")
cat("True RR Non-Mac: ", true_rr_nonmac, "\n")
cat("True Interaction: ", true_interact, "\n")
```

Wichtig zu beachten: Die Werte sind nicht gleich denen oben da hier eine andere Grundwahrscheinlichkeit reingesteckt wurde und diese die zeitabhängigen RR beeinflusst.

## Beispiel

```{r}
set.seed(324574)
sim <- sim_discrete_time(dag, n_sim=100000, max_t=365)

d_input <- get_data_for_match_td(sim,
                                 baseline_vars=c("mac", "sex"),
                                 all_in_one=FALSE)

d_match <- match_td.fit(id=".id",
                        time=".time",
                        d_treat=d_input$d_treat,
                        d_covars=d_input$d_covars,
                        d_event=d_input$d_event,
                        verbose=FALSE,
                        match_vars=c("mac", "sex"))
d_match[, event_time := event_time + 1]

out <- estimate_target(d_match=d_match,
                       form_cox="Surv(event_time, status) ~ interact + sex",
                       t=100)
head(out)
```

## Monte-Carlo Simulation

```{r}
sim1 <- sim_matching(
  dag=dag,
  n_sim=5000,
  n_repeats=500,
  max_t=365,
  n_cores=8,
  seed=23452345,
  td_variables=NULL,
  baseline_vars=c("mac", "sex"),
  match_vars=c("mac", "sex"),
  form_cox="Surv(event_time, status) ~ interact + sex",
  t=100
)

plot_bias_target(sim1,
                 true_rr_mac=true_rr_mac,
                 true_rr_nonmac=true_rr_nonmac,
                 true_interact=true_interact)
```


# Time-Varying Confounder

```{r}
prob_influ <- function(data, base_p, rr_mac, rr_vacc_mac, rr_vacc_nonmac,
                       rr_meds) {
  base_p * rr_mac^(data$mac) * rr_vacc_mac^(data$mac & data$vacc_event) *
    rr_vacc_nonmac^(data$vacc_event & !data$mac) * rr_meds^(data$meds_event)
}

prob_vacc <- function(data, base_p, rr_meds) {
  base_p * rr_meds^(data$meds_event)
}

dag <- empty_dag() +
  node("mac", type="rbernoulli", p=0.2) +
  node_td("meds", type="time_to_event", prob_fun=0.001, event_duration=Inf) +
  node_td("vacc", type="time_to_event", prob_fun=prob_vacc,
          event_duration=Inf, parents="meds_event", base_p=0.0005,
          rr_meds=5) +
  node_td("influenza", type="time_to_event", prob_fun=prob_influ,
          event_duration=20, parents=c("mac", "vacc_event", "meds_event"),
          base_p=0.001, rr_mac=1.5, rr_vacc_mac=0.8, rr_vacc_nonmac=0.5,
          rr_meds=4)

plot(dag)
summary(dag)
```

## Target Estimand

```{r}
prob_influ_2 <- function(data, base_p, rr_mac, rr_meds) {
  p <- base_p * rr_mac^(data$mac) * rr_meds^(data$meds_event)
  fifelse(!data$vacc_event, as.numeric(data$influenza_event),
          fifelse(data$vacc_event &
                  (data$vacc_time - data$influenza_time) > 0, 1, p, na=p))
}

modified_dag <- empty_dag() +
  node("mac", type="rbernoulli", p=0.2) +
  node_td("meds", type="time_to_event", prob_fun=0.001, event_duration=Inf) +
  node_td("vacc", type="time_to_event", prob_fun=prob_vacc,
          event_duration=Inf, parents="meds_event", base_p=0.0005,
          rr_meds=5) +
  node_td("influenza", type="time_to_event", prob_fun=prob_influ,
          event_duration=20, parents=c("mac", "vacc_event", "meds_event"),
          base_p=0.001, rr_mac=1.5, rr_vacc_mac=0.8, rr_vacc_nonmac=0.5,
          rr_meds=4) +
  node_td("influenza_2", type="time_to_event", prob_fun=prob_influ_2,
          event_duration=20, parents=c("mac", "meds_event", "vacc_event",
                                       "vacc_time", "influenza_event",
                                       "influenza_time"),
          base_p=0.001, rr_mac=1.5, rr_meds=4)

#true_target <- sim_true_estimand(modified_dag, n_sim=50000, n_repeats=500,
#                                 max_t=365, n_cores=8, seed=443, t=100)

true_target <- sim_true_estimand(modified_dag, n_sim=10000000, n_repeats=1,
                                 max_t=365, n_cores=8, seed=443, t=100)

true_rr_mac <- mean(true_target$rr_mac)
true_rr_nonmac <- mean(true_target$rr_nonmac)
true_interact <- mean(true_target$interact)

cat("True RR Mac: ", true_rr_mac, "\n")
cat("True RR Non-Mac: ", true_rr_nonmac, "\n")
cat("True Interaction: ", true_interact, "\n")
```

```{r}
set.seed(3245455)
sim <- sim_discrete_time(dag, n_sim=100000, max_t=365)
```

## Beispiel ohne Matching auf zeitabhängige Variable

```{r}
d_input <- get_data_for_match_td(sim,
                                 td_vars="meds",
                                 durations=Inf,
                                 all_in_one=FALSE)

d_match <- match_td.fit(id=".id",
                        time=".time",
                        d_treat=d_input$d_treat,
                        d_covars=d_input$d_covars,
                        d_event=d_input$d_event,
                        match_vars="mac",
                        censor_at_treat=TRUE,
                        censor_pairs=TRUE,
                        verbose=FALSE,
                        keep_all_columns=TRUE)
d_match[, event_time := event_time + 1]

out <- estimate_target(d_match=d_match,
                       form_cox="Surv(event_time, status) ~ interact + meds",
                       t=100)
head(out)
```

## Beispiel mit Matching auf zeitabhängige Variable

```{r}
d_match <- match_td.fit(id=".id",
                        time=".time",
                        d_treat=d_input$d_treat,
                        d_covars=d_input$d_covars,
                        d_event=d_input$d_event,
                        match_vars=c("mac", "meds"),
                        verbose=FALSE)
d_match[, event_time := event_time + 1]

out <- estimate_target(d_match=d_match,
                       form_cox="Surv(event_time, status) ~ interact + meds",
                       t=100)
head(out)
```

## Monte-Carlo Simulation ohne Matching auf zeitabhängige Variable

```{r}
sim1 <- sim_matching(
  dag=dag,
  n_sim=20000,
  n_repeats=500,
  max_t=365,
  n_cores=8,
  seed=2345535,
  td_variables="meds",
  durations=Inf,
  form_cox="Surv(event_time, status) ~ interact + meds",
  t=100,
  match_vars=c("mac")
)

plot_bias_target(sim1,
                 true_rr_mac=true_rr_mac,
                 true_rr_nonmac=true_rr_nonmac,
                 true_interact=true_interact)
```

## Monte-Carlo Simulation mit Matching auf zeitabhängige Variable

```{r}
sim1 <- sim_matching(
  dag=dag,
  n_sim=20000,
  n_repeats=500,
  max_t=365,
  n_cores=8,
  seed=23785235,
  td_variables="meds",
  durations=Inf,
  form_cox="Surv(event_time, status) ~ interact + meds",
  t=100,
  match_vars=c("mac", "meds")
)

plot_bias_target(sim1,
                 true_rr_mac=true_rr_mac,
                 true_rr_nonmac=true_rr_nonmac,
                 true_interact=true_interact)
```


# Treatment-Confounder Feedback

```{r}
prob_influ <- function(data, base_p, rr_mac, rr_vacc_mac, rr_vacc_nonmac,
                       rr_meds) {
  base_p * rr_mac^(data$mac) * rr_vacc_mac^(data$mac & data$vacc_event) *
    rr_vacc_nonmac^(data$vacc_event & !data$mac) * rr_meds^(data$meds_event)
}

prob_vacc <- function(data, base_p, rr_meds) {
  base_p * rr_meds^(data$meds_event)
}

prob_meds <- function(data, base_p, rr_vacc) {
  base_p * rr_vacc^(data$vacc_event)
}

dag <- empty_dag() +
  node("mac", type="rbernoulli", p=0.2) +
  node_td("meds", type="time_to_event", prob_fun=prob_meds,
          event_duration=Inf, parents="vacc_event", base_p=0.001,
          rr_vacc=4) +
  node_td("vacc", type="time_to_event", prob_fun=prob_vacc,
          event_duration=Inf, parents="meds_event", base_p=0.0005,
          rr_meds=5) +
  node_td("influenza", type="time_to_event", prob_fun=prob_influ,
          event_duration=20, parents=c("mac", "vacc_event", "meds_event"),
          base_p=0.001, rr_mac=1.5, rr_vacc_mac=0.8, rr_vacc_nonmac=0.5,
          rr_meds=4)

plot(dag)
summary(dag)
```

## Target Estimand

```{r}
# influenza probability is the same, but unrelated to vaccination
# (which is equal to setting vacc = FALSE)
# BUT, uses augmented "meds" variable
prob_influ_2 <- function(data, base_p, rr_mac, rr_meds) {
  p <- base_p * rr_mac^(data$mac) * rr_meds^(data$meds_2_event)
  fifelse(!data$vacc_event, as.numeric(data$influenza_event),
          fifelse(data$vacc_event &
                  (data$vacc_time - data$influenza_time) > 0, 1, p, na=p))
}

# before vaccination: same as meds 
# after vaccination, if already set to TRUE: same as meds
# after vaccination, if not yet TRUE: sames as meds with vacc = FALSE
prob_meds_2 <- function(data, base_p) {
  fifelse(!data$vacc_event & data$meds_event, 1,
          fifelse(!data$vacc_event & !data$meds_event, 0, base_p))
}

modified_dag <- empty_dag() +
  node("mac", type="rbernoulli", p=0.2) +
  node_td("meds", type="time_to_event", prob_fun=prob_meds,
          event_duration=Inf, parents="vacc_event", base_p=0.001,
          rr_vacc=4) +
  node_td("meds_2", type="time_to_event", prob_fun=prob_meds_2,
          parents=c("vacc_event", "meds_event"), base_p=0.001,
          event_duration=Inf) +
  node_td("vacc", type="time_to_event", prob_fun=prob_vacc,
          event_duration=Inf, parents="meds_event", base_p=0.0005,
          rr_meds=5) +
  node_td("influenza", type="time_to_event", prob_fun=prob_influ,
          event_duration=20, parents=c("mac", "vacc_event", "meds_event"),
          base_p=0.001, rr_mac=1.5, rr_vacc_mac=0.8, rr_vacc_nonmac=0.5,
          rr_meds=4) +
  node_td("influenza_2", type="time_to_event", prob_fun=prob_influ_2,
          event_duration=20, parents=c("mac", "meds_2_event", "vacc_event",
                                       "vacc_time", "influenza_time",
                                       "influenza_event"),
          base_p=0.001, rr_mac=1.5, rr_meds=4)

true_target <- sim_true_estimand(modified_dag, n_sim=1000000, n_repeats=1,
                                 max_t=365, n_cores=8, seed=443, t=100)

true_rr_mac <- mean(true_target$rr_mac)
true_rr_nonmac <- mean(true_target$rr_nonmac)
true_interact <- mean(true_target$interact)

cat("True RR Mac: ", true_rr_mac, "\n")
cat("True RR Non-Mac: ", true_rr_nonmac, "\n")
cat("True Interaction: ", true_interact, "\n")
```

```{r}
set.seed(24574644)
sim <- sim_discrete_time(dag, n_sim=1000000, max_t=365)
```

## Beispiel ohne Matching auf zeitabhängige Variable

```{r}
d_input <- get_data_for_match_td(sim,
                                 td_vars="meds",
                                 durations=Inf,
                                 all_in_one=FALSE)

d_match <- match_td.fit(id=".id",
                        time=".time",
                        d_treat=d_input$d_treat,
                        d_covars=d_input$d_covars,
                        d_event=d_input$d_event,
                        keep_all_columns=TRUE,
                        censor_at_treat=TRUE,
                        censor_pairs=TRUE,
                        match_vars="mac",
                        verbose=FALSE)
d_match[, event_time := event_time + 1]

out <- estimate_target(d_match=d_match,
                       form_cox="Surv(event_time, status) ~ interact + meds",
                       t=100)
head(out)
```

Hier sieht man bereits das es nicht sonderlich gut funktioniert. Das liegt wahrscheinlich zumindest teilweise daran das die Annahmen für das Cox Modell hier tatsächlich nicht mehr gelten. Hier eine Auswertung bei der stattdessen IPTW verwendet wird:

```{r}
out <- estimate_target(d_match=d_match,
                       form_cox="Surv(event_time, status) ~ interact + meds",
                       t=100,
                       method="strat_amato")
head(out)
```

Die Ergebnisse sind hier deutlich näher an den korrekten Werten, aber immernoch nicht ganz korrekt. Wieso das hier nicht ganz perfekt funktioniert ist mir noch unklar. Noch ein bisschen besser wird es wenn man als Referenz zur Standardisierung bei IPTW einen Datensatz mit 50/50 Verteilung von "meds" angibt:

```{r}
out <- estimate_target(d_match=d_match,
                       form_cox="Surv(event_time, status) ~ interact + meds",
                       t=100,
                       method="strat_amato",
                       reference=data.frame(meds=c(TRUE, FALSE)))
head(out)
```

## Beispiel mit Matching auf zeitabhängige Variable

Im Anschluss die Auswertung der gleichen Daten, aber mit perfektem Matching auch auf "meds".

```{r}
d_match2 <- match_td.fit(id=".id",
                        time=".time",
                        d_treat=d_input$d_treat,
                        d_covars=d_input$d_covars,
                        d_event=d_input$d_event,
                        keep_all_columns=TRUE,
                        censor_at_treat=TRUE,
                        censor_pairs=TRUE,
                        match_vars=c("mac", "meds"),
                        verbose=FALSE)
d_match2[, event_time := event_time + 1]

out <- estimate_target(d_match=d_match2,
                       form_cox="Surv(event_time, status) ~ interact + meds",
                       t=100)
head(out)
```

Hier zeigt sich fast genau der gleiche Bias wenn man ein Cox modell verwendet, da eben auch hier die Proportional Hazards Annahme verletzt ist. Aber da hier durch das vollständige Matching kein Confounding mehr vorliegt könnten wir hier auch einfache Kaplan-Meier Schätzer verwenden:

```{r}
out <- estimate_target(d_match=d_match2,
                       method="km",
                       form_cox="Surv(event_time, status) ~ interact + meds",
                       t=100)
head(out)
```

Der Bias scheint dadurch nahezu vollständig zu verschwinden. Hier die vollständigen Kaplan-Meier Kurven:

```{r}
surv_km <- adjustedsurv(data=d_match2,
                        variable="interact",
                        ev_time="event_time",
                        event="status",
                        method="km")
plot(surv_km)
```

Hierbei steht das erste TRUE/FALSE dafür ob jemand geimpft wurde oder nicht und das zweite TRUE/FALSE dafür ob jemand ein MAC Patient ist oder nicht. Wie klar zu sehen ist kreuzen sich die beiden Kurven bei den MAC Patienten. Die Proportional Hazards Annahme ist damit nicht mehr gegeben. Der Grund dafür könnte sein, dass in der Gruppe der geimpften die Personen öfter "meds" bekommen, welche dann unendlich lange auf TRUE bleiben und die Wahrscheinlichkeit für Influenza erhöhen. Es liegt also sicher an den speziellen Einstellungen dieses unrealistischen Beispiels, könnte aber durchaus auch in der Realität passieren.

Das Problem lässt sich entweder durch vollständiges Matching lösen, oder (zumindest größtenteils) durch die Verwendung einer anderen Adjustierungsmethode, welche nicht auf der Proportional-Hazards Annahme beruhen.

## Monte-Carlo Simulation ohne Matching auf zeitabhängige Variable

Hier eine Monte-Carlo Simulation bei welcher nicht direkt auf "meds" gematcht wird, aber bei der Analyse mit IPTW für "meds" adjustiert wird:

```{r}
sim1 <- sim_matching(
  dag=dag,
  n_sim=50000,
  n_repeats=1000,
  max_t=365,
  n_cores=8,
  seed=23434334,
  td_variables="meds",
  durations=Inf,
  form_cox="Surv(event_time, status) ~ interact + meds",
  adjust_method="strat_amato",
  t=100,
  match_vars="mac",
  reference=data.frame(meds=c(TRUE, FALSE))
)

plot_bias_target(sim1,
                 true_rr_mac=true_rr_mac,
                 true_rr_nonmac=true_rr_nonmac,
                 true_interact=true_interact)
```

## Monte-Carlo Simulation mit Matching auf zeitabhängige Variable

Hier wird direkt zusätzlich auf "meds" gematcht und die Auswertung wird mittels eines einfachen Kaplan-Meier Schätzers durchgeführt: 

```{r}
sim2 <- sim_matching(
  dag=dag,
  n_sim=50000,
  n_repeats=1000,
  max_t=365,
  n_cores=8,
  seed=23434334,
  td_variables="meds",
  durations=Inf,
  form_cox="Surv(event_time, status) ~ interact + meds",
  adjust_method="km",
  t=100,
  match_vars=c("mac", "meds"),
  if_lt_n_at_t="warn"
)

plot_bias_target(sim2,
                 true_rr_mac=true_rr_mac,
                 true_rr_nonmac=true_rr_nonmac,
                 true_interact=true_interact)
```

